臺灣苗栗地方法院刑事判決　　　　　　　　96年度訴字第92號
公　訴　人　臺灣苗栗地方法院檢察署檢察官
被　　　告　甲○○
　　　　　　　　　　（現在臺灣臺中監獄苗栗分監執行中）
上列被告因毒品危害防制條例案件，經檢察官提起公訴（95年度
毒偵字第1413號、1620號、1649號、96年度毒偵字第48號），本
院依簡式審判程序判決如下：
    主  文
甲○○施用第一級毒品，累犯，處有期徒刑柒月；又施用第二級
毒品，累犯，處有期徒刑參月。又施用第一級毒品，累犯，處有
期徒刑柒月；又施用第二級毒品，累犯，處有期徒刑參月，第一
次扣案之安非他命肆包（淨重貳點陸公克）均沒收銷燬之。又施
用第二級毒品，累犯，處有期徒刑參月，第二次扣案之安非他命
殘渣袋柒個內之安非他命殘渣均沒收銷燬之，上開除去安非他命
殘渣後之空袋柒個、安非他命吸食器壹組、酒精燈壹個、安非他
命分裝袋參包、安非他命分裝杓參支、玻璃管壹支、玻璃球壹個
均沒收。又施用第一級毒品，累犯，處有期徒刑柒月；又施用第
二級毒品，累犯，處有期徒刑參月，第三次扣案之安非他命壹包
（淨重捌點伍公克）沒收銷燬之，安非他命吸食器壹組、夾鏈袋
壹包均沒收。應執行有期徒刑壹年捌月；第一次扣案之安非他命
肆包（淨重貳點陸公克）、第二次扣案之安非他命殘渣袋柒個內
之安非他命殘渣、第三次扣案之安非他命壹包（淨重捌點伍公克
）均沒收銷燬之，第二次扣案除去安非他命殘渣後之空袋柒個、
安非他命吸食器壹組、酒精燈壹個、安非他命分裝袋參包、安非
他命分裝杓參支、玻璃管壹支、玻璃球壹個，第三次扣案之安非
他命吸食器壹組、夾鏈袋壹包均沒收。
一、犯罪事實：
（一）甲○○有下列施用毒品之前科紀錄：曾因1 犯施用毒品
      案件，經法院裁定送觀察、勒戒後，因認無繼續施用毒品
      傾向，由台灣苗栗地方法院檢察署檢察官於民國（下同）
      87年10月23日以87年度偵字第4163號為不起訴處分確定。
      因2 犯施用毒品案件，先經法院裁定送觀察、勒戒後，
      因認有繼續施用毒品傾向，裁定改送強制戒治，於89年2
      月17日停止戒治，於88年9 月6 日戒治期滿執行完畢；至
      其刑事責任部分，經本院於88年11月29日以88年度易字第
      825 號判決，分別判處有期徒刑8 月及7 月，定應執行刑
      為有期徒刑1 年1 月，於89年1 月6 日判決確定，於91年
      5 月31日因縮刑期滿執行完畢。因3 犯施用毒品案件，
      經法院裁定送強制戒治，於92年8 月2 日戒治期滿執行完
      畢；至其刑事責任部分，經台灣台中地方法院於92年1 月
      10日以91年度訴字第2813號判決，就施用第1 級毒品部分
      判處有期徒刑1 年2 月，就施用第2 級毒品部分判處有期
      徒刑10月，定其應執行刑為有期徒刑1 年10月，經上訴台
      灣高等法院台中分院後，經該院於92年3 月31日以92年度
      上訴字第290 號判決，駁回上訴，確定後，於93年12月30
      日因縮短刑期假釋出監並付保護管束，於94年5 月13日因
      保護管束期滿執行完畢。因4 犯施用毒品案件，經本院
      於95年8 月31日以95年度訴字第354 號判決，就施用第1
      級毒品部分判處有期徒刑1 年6 月，就施用第2 級毒品部
      分判處有期徒刑1 年，定其應執行刑為有期徒刑2 年4 月
      ，於95年9 月25日判決確定。
（二）甲○○猶不知悔改，於最近1 次強制戒治執行完畢釋放後
      之5 年內，有下列施用毒品之犯行：
 （1）甲○○基於施用第1 級毒品海洛因之犯意，於95年10月2
      日上午9 時許，在其位於苗栗縣公館鄉福德村6 鄰福德84
      號住所附近某處，以將第1 級毒品海洛因摻入香煙內點燃
      吸食之方式，非法施用第1 級毒品海洛因1 次。又另基於
      施用第2 級毒品安非他命之犯意，於95年10月2 日上午9
      時許，在其位於苗栗縣公館鄉福德村6 鄰福德84號住所附
      近某處，以將第2 級毒品安非他命置於玻璃球吸食器內，
      下以火燒烤吸取其產生煙霧之方式，非法施用第2 級毒品
      安非他命1 次。其施用次序，先施用安非他命後，再施用
      海洛因。嗣苗栗縣警察局苗栗分局偵查隊員警，通知列管
      之毒品人口甲○○，於95年10月3 日到分局採尿送驗，結
      果發現其尿液確呈有甲基安非他命及嗎啡陽性反應（95年
      度毒偵字第1649號偵查卷部分）。
 （2）甲○○又基於施用第1 級毒品海洛因之犯意，於95年10月
      17日下午5 時許，在其位於苗栗縣公館鄉福德村6 鄰福德
      84號住所附近某處，以將第1 級毒品海洛因摻入香煙內點
      燃吸食之方式，非法施用第1 級毒品海洛因1 次。又另基
      於施用第2 級毒品安非他命之犯意，於95年10月17日下午
      5 時許，在其位於苗栗縣公館鄉福德村6 鄰福德84號住所
      附近某處，以將第2 級毒品安非他命置於玻璃球吸食器內
      ，下以火燒烤吸取其產生煙霧之方式，非法施用第2 級毒
      品安非他命1 次。嗣苗栗縣警察局苗栗分局文山派出所員
      警，於95年10月17日晚上8 時30分許，在苗栗縣苗栗市福
      麗里雷鳴天地大樓前，發現甲○○所駕駛之自用小客車，
      車身與車牌不符，向前攔檢，警方除當場在該部自用小客
      車之駕駛座墊下，查獲甲○○所有之安非他命4 包（含袋
      重3.4 公克，淨重2.6 公克）外，並將甲○○帶回派出所
      採尿送驗，結果發現其尿液仍呈有甲基安非他命及嗎啡陽
      性反應（95年度毒偵字第1413號偵查卷部分）。
 （3）甲○○又基於施用第2 級毒品安非他命之犯意，於95年10
      月19日（起訴書誤為21日）下午6 時許，在其位於苗栗縣
      公館鄉福德村6 鄰福德84號住處，以將第2 級毒品安非他
      命置於玻璃球吸食器內，下以火燒烤吸取其產生煙霧之方
      式，非法施用第2 級毒品安非他命1 次。嗣台北縣政府警
      察局新莊分局偵查隊員警，於95年10月23日上午6 時10分
      許，持台灣桃園地方法院核發之搜索票，至甲○○上開住
      處搜索，除當場扣得甲○○所有之安非他命吸食器1 組、
      酒精燈1 個、安非他命殘渣袋7 個、安非他命分裝袋3 包
      、安非他命分裝杓3 支、玻璃管1 支、玻璃球1 個外，並
      將甲○○帶回分局採尿送驗，結果發現其尿液仍呈有甲基
      安非他命陽性反應（台灣桃園地方法院檢察署95年度毒偵
      字第5452號偵查卷、台灣苗栗地方法院檢察署96年度毒偵
      字第48號偵查卷部分）。
 （4）甲○○又基於施用第1 級毒品海洛因之犯意，於95年11月
      30日上午8 時許，在其位於苗栗縣公館鄉福德村6 鄰福德
      84號住處，以將第1 級毒品海洛因摻入香煙內點燃吸食之
      方式，非法施用第1 級毒品海洛因1 次。又另基於施用第
      2 級毒品安非他命之犯意，於95年11月30日上午8 時許，
      在其位於苗栗縣公館鄉福德村6 鄰福德84號住處，以將第
      2 級毒品安非他命置於玻璃球吸食器內，下以火燒烤吸取
      其產生煙霧之方式，非法施用第2 級毒品安非他命1 次。
      嗣苗栗縣警察局刑警大隊員警，於95年12月1 日下午3 時
      許，在苗栗縣銅鑼鄉中平村苗128 線與中興1 街口，將因
      毒品案件遭通緝之甲○○逮捕，警方除在甲○○所駕駛之
      自用小客車駕駛座底下，查獲甲○○所有之安非他命吸食
      器1 組、安非他命1 包（淨重8.5 公克）、夾鏈袋1 包外
      ，並將甲○○帶回警局採尿送驗，結果發現其尿液仍呈有
      甲基安非他命及嗎啡陽性反應（95年度毒偵字第1620號偵
      查卷部分）。
（三）案經苗栗縣警察局移送及苗栗縣警察局苗栗分局2 次報請
      臺灣苗栗地方法院檢察署檢察官偵查起訴，及由臺北縣政
      府警察局新莊分局報請臺灣桃園地方法院檢察署檢察官呈
      請臺灣高等法院檢察署檢察長核轉臺灣苗栗地方法院檢察
      署檢察官偵查起訴。
二、證據名稱：
（一）95年度毒偵字第1649號偵查卷部份：
      被告甲○○於警詢時及偵、審中之自白。
      濫用藥物尿液檢驗監管紀錄表。
      中山醫學大學附設醫院檢驗科藥物檢測中心95年10月26
        日檢驗報告1 紙。
      苗栗縣警察局苗栗採尿室毒品人口到場採尿名冊尿影本
        1 紙。
（二）95年度毒偵字第1413號偵查卷部份：
      被告甲○○於警詢時及偵、審中之自白。
      濫用藥物尿液檢驗監管紀錄表。
      中山醫學大學附設醫院檢驗科藥物檢測中心95年11月2
        日檢驗報告1 紙。
      苗栗縣警察局苗栗分局查獲違反毒品危害防制條例嫌疑
        人尿液檢體編號對照表影本1紙。
      扣案之安非他命4 包（含袋重3.4 公克，淨重2.6 公克）
        。
（三）台灣桃園地方法院檢察署95年度毒偵字第5452號偵查卷、
      台灣苗栗地方法院檢察署96年度毒偵字第48號偵查卷部分
      ：
      被告甲○○於警詢時及偵、審中之自白。
      台北縣政府警察局新莊分局偵辦毒品案被移送者姓名及
        代碼對照表1紙。
      現場照片影本10紙。
      台灣檢驗科技股份有限公司濫用藥物尿液檢驗報告1 紙
        。
      扣案之安非他命吸食器1 組、酒精燈1 個、安非他命殘
        渣袋7 個、安非他命分裝袋3 包、安非他命分裝杓3 支
        、玻璃管1 支、玻璃球1 個。
（四）95年度毒偵字第1620號偵查卷部份：
      被告甲○○於警詢時及偵、審中之自白。
      濫用藥物尿液檢驗檢體監管紀錄表。
      中山醫學大學附設醫院檢驗科藥物檢測中心95年12月14
        日檢驗報告影本1 紙。
      苗栗縣警察局刑警大隊偵辦違反毒品危害防制條例案件
        尿液鑑驗代碼對照表1 紙。
      被告甲○○駕駛之自小客車內照片3 張。
      扣案之安非他命吸食器1 組、安非他命1 包（淨重8.5
        公克）、夾鏈袋1 包。
三、論罪科刑理由：
    核被告甲○○於犯罪事實欄（二）之（1） （2） （4） 所
    為，均係分犯毒品危害防制條例第10條第1 項之施用第1 級
    毒品罪、第10條第2 項施用第2 級毒品罪。於犯罪事實欄（
    二）之（3） 所為，則係犯毒品危害防制條例第10條第2 項
    之施用第2 級毒品罪。其非法持有海洛因、安非他命之低度
    行為，應分別為施用之高度行為所吸收，均不另論罪。被告
    甲○○所犯上開3 次非法施用第1 級毒品罪，及4 次非法施
    用第2 級毒品罪，均犯意各別，應分論併罰。查被告甲○○
    有犯罪事實欄一（一）之之前科紀錄，5 年內故意再犯
    本件有期徒刑以上之刑之罪，為累犯，應依刑法第47條第1
    項之規定，加重其刑。次查，被告甲○○雖向本院供稱其施
    用安非他命次數是1 天1 次，海洛因是2 、3 天施用1 次云
    云，惟無證據證明其所言是否屬實，故應仍認被告甲○○施
    用毒品之次數，以查獲時為準，附此敘明。爰審酌被告甲○
    ○一再非法施用毒品，理應重罰，惟念其所犯，僅戕害其個
    人身心健康，犯後又能坦白承認，深表悔意等一切情狀，分
    別量處如主文所示之刑，並定其應執行之刑，以資懲儆。
四、至扣案之物品沒收情形如下：
（1）第1 次扣案之安非他命4 包（淨重2.6 公克），係第2 級
     毒品，應依毒品危害防制條例第18條第1 項前段之規定沒
     收銷燬之。
（2）第2 次扣案之安非他命殘渣袋7 個內之安非他命殘渣，係
     第2 級毒品，應依毒品危害防制條例第18條第1 項前段之
     規定沒收銷燬之。至上開除去安非他命殘渣後之空袋7個、
     安非他命吸食器1 組、酒精燈1 個、安非他命分裝袋3 包
     、安非他命分裝杓3 支、玻璃管1 支、玻璃球1 個，則係
     被告甲○○所有，供其施用安非他命所用之物，應另依刑
     法第38條第1 項第2 款之規定，予以宣告沒收。
（3）第3 次扣案之安非他命1 包（淨重8.5 公克），係第2 級
     毒品，應依毒品危害防制條例第18條第1 項前段之規定沒
     收銷燬之。另扣案之安非他命吸食器1 組、夾鏈袋1 包，
     則係被告甲○○所有，供其施用安非他命所用之物，應另
     依刑法第38條第1 項第2 款之規定，予以宣告沒收。
五、應適用之法條：
（一）刑事訴訟法第273 條之1 第1 項、第299 條第1 項前段、
      第310 條之2、第454 條第1 項。
（二）毒品危害防制條例第10條第1 項、第2 項、第18條第1 項
      前段。
（三）刑法第11條前段、第47條第1 項、第51條第5 款、第38條
      第1項第2款。
六、本判決係依刑事訴訟法第310 條之2 、第454 條第1 項製作
    ，依法僅記載當事人欄、主文、犯罪事實、證據名稱以及應
    適用之法條，其中犯罪事實部分，依同法第308 條之修正立
    法理由，亦僅記載犯罪構成要件事實，關於刑罰加重事由（
    含累犯在內）免予記載（法院辦理刑事訴訟案件應行注意事
    項第144 點參照），但仍於主文予以表明，並於應適用之法
    條欄予以引用。如不服本判決，應於判決送達之日起10日內
    ，向本院提起上訴。
本案經檢察官李基彰到庭執行職務。
中　　華　　民　　國　　96　　年　　3　 月　　27      日
                  刑事第三庭法　官　柳章峰
以上正本證明與原本無異。
如不服本判決，應於判決送達後10日內向本院提出上訴狀（應抄
附繕本）。告訴人或被害人如對於本判決不服者，應具備理由請
求檢察官上訴，其上訴期間之計算係以檢察官收受判決正本之日
期為準。
                            書記官  陳采瑜
中　　華　　民　　國　　96　　年　　3 　　月　　27　　日
附記論罪之法條全文：
毒品危害防制條例第10條
施用第一級毒品者，處6 月以上5 年以下有期徒刑。
施用第二級毒品者，處3 年以下有期徒刑。
